Minutes et répertoires du notaire Charles Antoine Paul Elie BOURNET de VERRON, 9 juin 1869 - 16 juin 1882 (étude XI)
Archives nationales
Minutes et répertoires du notaire Charles Antoine Paul Elie BOURNET de VERRON (étude XI)
9 juin 1869 - 16 juin 1882
MC/ET/XI/1244 - MC/ET/XI/1371, MC/RE/XI/28 - MC/RE/XI/29
Etude XI; Bournet de verron, Charles Antoine Paul Elie
Archives nationales de France
Minutes et répertoires: la loi 2008-696 du 15 juillet 2008 relative aux archives a fixé à 75 ans à compter de la date de l'acte, ou à 25 ans à compter de la date du décès de l'intéressé si ce délai est plus bref, le délai de communication des minutes et répertoires des notaires; ce délai est porté à 100 ans à compter de la date de l'acte si le document se rapporte à un mineur (code du Patrimoine, articles L213-2, 4e d et 5e).
Autres documents de l'étude (dossiers de clients, comptabilité...): s'agissant d'archives privées, ces documents sont communicables selon les modalités fixées par le déposant ou le donateur.
Certains documents ne sont pas accessibles en raison de leur mauvais état de conservation.
Versement
Accès aux instruments de recherche de tous les notaires de l’étude XI
Archives de l'étude XI
- Minutes de Charles Antoine Paul Elie BOURNET de VERRON, juin 1869 - juin 1882; MC/ET/XI/1244 - MC/ET/XI/1371
  - Minutes. 1869, juin, juin 1869; MC/ET/XI/1244
    Informations complémentaires:
    1869, 1er au 9 juin: actes passés par-devant Benjamin-Alfred Prestat, notaire substituant d'Antoine Bournet-Verron. 1869, 10 au 30 juin: actes passés par-devant Charles-Antoine-Paul-Elie Bournet de Verron.
    Informations concernant le classement:
    Le niveau inférieur de description, quand il existe, correspond aux minutes d'actes. Toutes les minutes ne sont pas forcément décrites une à une. Les descriptions de ces minutes sont plus ou moins détaillées.
  - Minutes. 1869, juillet, juillet 1869; MC/ET/XI/1245
  - Minutes. 1869, août - 1869, septembre, août 1869 - septembre 1869; MC/ET/XI/1246
  - Minutes. 1869, octobre - 1869, novembre, octobre 1869 - novembre 1869; MC/ET/XI/1247
  - Minutes. 1869, décembre, décembre 1869; MC/ET/XI/1248
  - Minutes. 1870, janvier, janvier 1870; MC/ET/XI/1249
  - Minutes. 1870, février, février 1870; MC/ET/XI/1250
  - Minutes. 1870, mars, mars 1870; MC/ET/XI/1251
  - Minutes. 1870, avril, avril 1870; MC/ET/XI/1252
  - Minutes. 1870, mai, mai 1870; MC/ET/XI/1253
  - Minutes. 1870, juin, juin 1870; MC/ET/XI/1254
  - Minutes. 1870, juillet, juillet 1870; MC/ET/XI/1255
  - Minutes. 1870, août, août 1870; MC/ET/XI/1256
  - Minutes. 1870, septembre - 1870, décembre, septembre 1870 - décembre 1870; MC/ET/XI/1257
  - Minutes. 1871, janvier - 1871, mars, janvier 1871 - mars 1871; MC/ET/XI/1258
    Manque(s) constaté(s) dans cet article:
    Les mois d'avril et mai 1871 manquent.
  - Minutes. 1871, juin, juin 1871; MC/ET/XI/1259
  - Minutes. 1871, juillet, juillet 1871; MC/ET/XI/1260
  - Minutes. 1871, août, août 1871; MC/ET/XI/1261
  - Minutes. 1871, septembre - 1871, octobre, septembre 1871 - octobre 1871; MC/ET/XI/1262
  - Minutes. 1871, novembre, novembre 1871; MC/ET/XI/1263
  - Minutes. 1871, décembre, décembre 1871; MC/ET/XI/1264
  - Minutes. 1872, janvier, janvier 1872; MC/ET/XI/1265
  - Minutes. 1872, février, février 1872; MC/ET/XI/1266
  - Minutes. 1872, mars - 1872, avril, mars 1872 - avril 1872; MC/ET/XI/1267
  - Minutes. 1872, mai - 1872, juin, mai 1872 - juin 1872; MC/ET/XI/1268
  - Minutes. 1872, juillet, juillet 1872; MC/ET/XI/1269
  - Minutes. 1872, août, août 1872; MC/ET/XI/1270
  - Minutes. 1872, septembre - 1872, octobre, septembre 1872 - octobre 1872; MC/ET/XI/1271
  - Minutes. 1872, novembre, novembre 1872; MC/ET/XI/1272
  - Minutes. 1872, décembre, décembre 1872; MC/ET/XI/1273
  - Minutes. 1873, janvier - 1873, février, janvier 1873 - février 1873; MC/ET/XI/1274
  - Minutes. 1873, mars, mars 1873; MC/ET/XI/1275
  - Minutes. 1873, avril, avril 1873; MC/ET/XI/1276
    - Liquidation de la communauté et succession d'Amédée André Maloteau, vicomte de Guerne, décédé à Paris le 27 janvier 1870, liquidation en présence de Mathilde Lhuillier, sa veuve, demeurant 43, rue de Clichy., 10 avril 1873; MC/ET/XI/1276
      Grosse minute.
      Origine de l'information:
      Actes signalés par le personnel du Minutier central des notaires de Paris.
      Date de création de la notice: 2018 (Marie-Françoise Limon-Bonnet)
      Maloteau de Guerne, Amédée André; Lhuillier, Mathilde; Clichy (rue de); liquidation
  - Minutes. 1873, mai - 1873, juin, mai 1873 - juin 1873; MC/ET/XI/1277
  - Minutes. 1873, juillet, juillet 1873; MC/ET/XI/1278
  - Minutes. 1873, août - 1873, septembre, août 1873 - septembre 1873; MC/ET/XI/1279
  - Minutes. 1873, octobre, octobre 1873; MC/ET/XI/1280
  - Minutes. 1873, novembre, novembre 1873; MC/ET/XI/1281
  - Minutes. 1873, décembre, décembre 1873; MC/ET/XI/1282
  - Minutes. 1874, janvier, janvier 1874; MC/ET/XI/1283
  - Minutes. 1874, février, février 1874; MC/ET/XI/1284
  - Minutes. 1874, mars - 1874, avril, mars 1874 - avril 1874; MC/ET/XI/1285
  - Minutes. 1874, mai - 1874, juin, mai 1874 - juin 1874; MC/ET/XI/1286
  - Minutes. 1874, juillet - 1874, août, juillet 1874 - août 1874; MC/ET/XI/1287
  - Minutes. 1874, septembre, septembre 1874; MC/ET/XI/1288
  - Minutes. 1874, octobre, octobre 1874; MC/ET/XI/1289
  - Minutes. 1874, novembre, novembre 1874; MC/ET/XI/1290
  - Minutes. 1874, décembre, décembre 1874; MC/ET/XI/1291
  - Minutes. 1875, janvier - 1875, février, janvier 1875 - février 1875; MC/ET/XI/1292
  - Minutes. 1875, mars, mars 1875; MC/ET/XI/1293
  - Minutes. 1875, avril, avril 1875; MC/ET/XI/1294
  - Minutes. 1875, mai, mai 1875; MC/ET/XI/1295
  - Minutes. 1875, juin - 1875, juillet, juin 1875 - juillet 1875; MC/ET/XI/1296
  - Minutes. 1875, août, août 1875; MC/ET/XI/1297
  - Minutes. 1875, septembre - 1875, octobre, septembre 1875 - octobre 1875; MC/ET/XI/1298
  - Minutes. 1875, novembre, novembre 1875; MC/ET/XI/1299
  - Minutes. 1875, décembre, décembre 1875; MC/ET/XI/1300
  - Minutes. 1876, janvier - 1876, février, janvier 1876 - février 1876; MC/ET/XI/1301
  - Minutes. 1876, mars, mars 1876; MC/ET/XI/1302
  - Minutes. 1876, avril, avril 1876; MC/ET/XI/1303
  - Minutes. 1876, mai, mai 1876; MC/ET/XI/1304
  - Minutes. 1876, juin, juin 1876; MC/ET/XI/1305
  - Minutes. 1876, juillet - 1876, août, juillet 1876 - août 1876; MC/ET/XI/1306
  - Minutes. 1876, septembre - 1876, octobre, septembre 1876 - octobre 1876; MC/ET/XI/1307
  - Minutes. 1876, novembre, novembre 1876; MC/ET/XI/1308
  - Minutes. 1876, décembre, décembre 1876; MC/ET/XI/1309
  - Minutes. 1877, janvier, janvier 1877; MC/ET/XI/1310
  - Minutes. 1877, février, février 1877; MC/ET/XI/1311
  - Minutes. 1877, mars, mars 1877; MC/ET/XI/1312
  - Minutes. 1877, avril, avril 1877; MC/ET/XI/1313
  - Minutes. 1877, mai, mai 1877; MC/ET/XI/1314
  - Minutes. 1877, juin, juin 1877; MC/ET/XI/1315
  - Minutes. 1877, juillet, juillet 1877; MC/ET/XI/1316
  - Minutes. 1877, août, août 1877; MC/ET/XI/1317
  - Minutes. 1877, septembre, septembre 1877; MC/ET/XI/1318
  - Minutes. 1877, octobre, octobre 1877; MC/ET/XI/1319
  - Minutes. 1877, novembre, novembre 1877; MC/ET/XI/1320
  - Minutes. 1877, décembre, décembre 1877; MC/ET/XI/1321
  - Minutes. 1878, janvier, janvier 1878; MC/ET/XI/1322
  - Minutes. 1878, février, février 1878; MC/ET/XI/1323
  - Minutes. 1878, mars, mars 1878; MC/ET/XI/1324
  - Minutes. 1878, avril, avril 1878; MC/ET/XI/1325
  - Minutes. 1878, mai, mai 1878; MC/ET/XI/1326
  - Minutes. 1878, juin, juin 1878; MC/ET/XI/1327
  - Minutes. 1878, juillet - 1878, août, juillet 1878 - août 1878; MC/ET/XI/1328
  - Minutes. 1878, septembre, septembre 1878; MC/ET/XI/1329
  - Minutes. 1878, octobre, octobre 1878; MC/ET/XI/1330
  - Minutes. 1878, novembre - 1878, décembre, novembre 1878 - décembre 1878; MC/ET/XI/1331
  - Minutes. 1879, janvier, janvier 1879; MC/ET/XI/1332
  - Minutes. 1879, février - 1879, mars, février 1879 - mars 1879; MC/ET/XI/1333
  - Minutes. 1879, avril, avril 1879; MC/ET/XI/1334
  - Minutes. 1879, mai, mai 1879; MC/ET/XI/1335
  - Minutes. 1879, juin - 1879, juillet, juin 1879 - juillet 1879; MC/ET/XI/1336
  - Minutes. 1879, août - 1879, septembre, août 1879 - septembre 1879; MC/ET/XI/1337
    - Dépôt judiciaire du testament et de neuf codicilles olographes du baron Isidore Justin Séverin Taylor, faits à Paris, le 17 juin 1834, annotés les 19 juin 1843 et 9 septembre 1879; 27 février 1841, annotés les 19 juin 1843 et 1er mai 1844; S.D. annotés les 19 juin 1843 et 26 juillet 1844; 1er mai 1844, annoté le 26 juillet 1845, à la suite de son décès survenu en son domicile 68, rue de Bondy, le 6, septembre 1879., MC/ET/XI/1337
      De l'image fixe à l'image animée (1820-1910), documents du Minutier central des notaires de Paris relatifs à l'histoire des photographes et de la photographie, par Marc Durand, Paris, Archives nationales, 2015, notice n° 4621 (version dématérialisée de l'instrument de recherche, les notices biographiques et compléments de descriptions d'actes ne se trouvent que sur la version papier de l'ouvrage, voir contexte dans le Plan d’orientation général - Notaires de Paris, guides thématiques du Minutier).
      Date de révision: 2011
      Date de création de la notice: 2010
      Bondy (rue de); Taylor, Isidore Justin Séverin
  - Minutes. 1879, octobre - 1879, novembre, octobre 1879 - novembre 1879; MC/ET/XI/1338
    - Quittance par Louis Constantin Henri François Xavier de Clercq, député, conseiller général du Pas-de-Calais et maire d'Oignies, et Jeanne Joséphine Esther Émilie de Remont de Montmort, son épouse, demeurant 5, rue Masseran, et Victor Auguste Ghislain Crombez, écuyer, attaché de légation du roi des Belges, et Alexandrine Marie Thérèse Geneviève de Remont de Montmort, son épouse, demeurant 129, boulevard Haussmann, à leurs beaux-parents et parents, Françoise Raymond de Remont de Montmort, et Esther Charlotte Geneviève Delestre-Poirson, son épouse, demeurant au château de Montmort (Marne)., 2 octobre 1879; MC/ET/XI/1338
      De l'image fixe à l'image animée (1820-1910), documents du Minutier central des notaires de Paris relatifs à l'histoire des photographes et de la photographie, par Marc Durand, Paris, Archives nationales, 2015, notice n° 1096 (version dématérialisée de l'instrument de recherche, les notices biographiques et compléments de descriptions d'actes ne se trouvent que sur la version papier de l'ouvrage, voir contexte dans le Plan d’orientation général - Notaires de Paris, guides thématiques du Minutier).
      Masseran (rue); Montmort-Lucy (Marne); Clercq, Louis Constantin Henri François Xavier de; Remont de Montmort, Jeanne Joséphine Esther Emilie de; Crombez, Victor Auguste Ghislain; Remont de Montmort, Alexandrine Marie Thérèse Geneviève de; Remont de Montmort, Françoise Raymond de; Delestre-Poirson, Esther Charlotte Geneviève
    - Notoriété après décès du baron Isidore Justin Séverin Taylor, survenu en son domicile 68, rue de Bondy, le 6 septembre 1879., 9 octobre 1879; MC/ET/XI/1338
      De l'image fixe à l'image animée (1820-1910), documents du Minutier central des notaires de Paris relatifs à l'histoire des photographes et de la photographie, par Marc Durand, Paris, Archives nationales, 2015, notice n° 4622 (version dématérialisée de l'instrument de recherche, les notices biographiques et compléments de descriptions d'actes ne se trouvent que sur la version papier de l'ouvrage, voir contexte dans le Plan d’orientation général - Notaires de Paris, guides thématiques du Minutier).
  - Minutes. 1879, décembre, décembre 1879; MC/ET/XI/1339
    - Liquidation des communauté et succession du baron Isidore Justin Séverin Taylor, entre sa veuve, Théodorine Louise Guido, demeurant 68, rue de Bondy, et leurs deux enfants, Félix Justin Séverin Taylor, rentier, demeurant même adresse et Isidora Ernestine Taylor, épouse d'Eugène Joseph Émile Walwein, demeurant 17, rue de Lancry. (40 f.)., 11 décembre 1879; MC/ET/XI/1339
      À la suite:
      1880, 26 avril Rectification des communauté et succession.
      De l'image fixe à l'image animée (1820-1910), documents du Minutier central des notaires de Paris relatifs à l'histoire des photographes et de la photographie, par Marc Durand, Paris, Archives nationales, 2015, notice n° 4623 (version dématérialisée de l'instrument de recherche, les notices biographiques et compléments de descriptions d'actes ne se trouvent que sur la version papier de l'ouvrage, voir contexte dans le Plan d’orientation général - Notaires de Paris, guides thématiques du Minutier).
      Bondy (rue de); Lancry (rue de); Taylor, Isidore Justin Séverin; Guido, Théodorine Louise; Taylor, Félix Justin Séverin; Taylor, Isidora Ernestine; Walwein, Eugène Joseph Émile
  - Minutes. 1880, janvier, janvier 1880; MC/ET/XI/1340
  - Minutes. 1880, février, février 1880; MC/ET/XI/1341
  - Minutes. 1880, mars, mars 1880; MC/ET/XI/1342
  - Minutes. 1880, 1er avril - 1880, 12 avril, 1er avril 1880 - 12 avril 1880; MC/ET/XI/1343
  - Minutes. 1880, 13 avril - 1880, 29 avril, 13 avril 1880 - 29 avril 1880; MC/ET/XI/1344
  - Minutes. 1880, 1er mai - 1880, 11 mai, 1er mai 1880 - 11 mai 1880; MC/ET/XI/1345
  - Minutes. 1880, 12 mai - 1880, 31 mai, 12 mai 1880 - 31 mai 1880; MC/ET/XI/1346
  - Minutes. 1880, 1er juin - 1880, 10 juin, 1er juin 1880 - 10 juin 1880; MC/ET/XI/1347
  - Minutes. 1880, 12 juin - 1880, 29 juin, 12 juin 1880 - 29 juin 1880; MC/ET/XI/1348
  - Minutes. 1880, 1er juillet - 1880, 10 juillet, 1er juillet 1880 - 10 juillet 1880; MC/ET/XI/1349
  - Minutes. 1880, 13 juillet - 1880, 31 juillet, 13 juillet 1880 - 31 juillet 1880; MC/ET/XI/1350
  - Minutes. 1880, août, août 1880; MC/ET/XI/1351
  - Minutes. 1880, septembre - 1880, octobre, septembre 1880 - octobre 1880; MC/ET/XI/1352
  - Minutes. 1880, novembre, novembre 1880; MC/ET/XI/1353
  - Minutes. 1880, décembre, décembre 1880; MC/ET/XI/1354
  - Minutes. 1881, janvier, janvier 1881; MC/ET/XI/1355
  - Minutes. 1881, février, février 1881; MC/ET/XI/1356
  - Minutes. 1881, 2 mars - 1881, 14 mars, 2 mars 1881 - 14 mars 1881; MC/ET/XI/1357
  - Minutes. 1881, 16 mars - 1881, 31 mars, 16 mars 1881 - 31 mars 1881; MC/ET/XI/1358
  - Minutes. 1881, avril, avril 1881; MC/ET/XI/1359
  - Minutes. 1881, mai, mai 1881; MC/ET/XI/1360
  - Minutes. 1881, juin, juin 1881; MC/ET/XI/1361
  - Minutes. 1881, juillet, juillet 1881; MC/ET/XI/1362
  - Minutes. 1881, août, août 1881; MC/ET/XI/1363
  - Minutes. 1881, septembre - 1881, octobre, septembre 1881 - octobre 1881; MC/ET/XI/1364
  - Minutes. 1881, novembre, novembre 1881; MC/ET/XI/1365
  - Minutes. 1881, décembre, décembre 1881; MC/ET/XI/1366
  - Minutes. 1882, janvier - 1882, février, janvier 1882 - février 1882; MC/ET/XI/1367
  - Minutes. 1882, mars, mars 1882; MC/ET/XI/1368
  - Minutes. 1882, 1er avril - 1882, 29 avril, 1er avril 1882 - 29 avril 1882; MC/ET/XI/1369
    1882, 1er au 6 avril: actes passés par devant Charles Antoine Paul Elie Bournet de Verron. - 1882, 6 au 29 avril: actes passés par devant Maurice Edmond Masson, notaire substituant..
  - Minutes. 1882, mai, mai 1882; MC/ET/XI/1370
    Maurice-Edmond Masson est notaire substituant de Charles Antoine Paul Elie Bournet de Verron.
  - Minutes. 1882, juin, juin 1882; MC/ET/XI/1371
    1882, 1er au 16 juin: actes passés par-devant Charles Antoine Paul Elie Bournet de Verron, avec Maurice Edmond Masson comme notaire substituant.
    1882, 16 au 30 juin: actes passés par-devant Joseph Jousselin.
    - Partage complémentaire de la liquidation des communauté et succession du baron Isidore Justin Séverin Taylor., 7 juin 1882; MC/ET/XI/1371
      De l'image fixe à l'image animée (1820-1910), documents du Minutier central des notaires de Paris relatifs à l'histoire des photographes et de la photographie, par Marc Durand, Paris, Archives nationales, 2015, notice n° 4624 (version dématérialisée de l'instrument de recherche, les notices biographiques et compléments de descriptions d'actes ne se trouvent que sur la version papier de l'ouvrage, voir contexte dans le Plan d’orientation général - Notaires de Paris, guides thématiques du Minutier).
      Taylor, Isidore Justin Séverin
- Répertoire(s) de Charles Antoine Paul Elie BOURNET de VERRON, 6 décembre 1866 - 6 novembre 1883; MC/RE/XI/28 - MC/RE/XI/29
  - Répertoire. 1866, 6 décembre - 1875, 24 novembre, 6 décembre 1866 - 24 novembre 1875; MC/RE/XI/28
    Répertoire des notaires Antoine Bournet-Verron (6 décembre 1866-9 juin 1869), Charles-Antoine-Paul- Elie Bournet de Verron (9 juin 1869-24 novembre 1875).
    Benjamin Prestat est notaire substituant du 7 avril 1869 au 9 juin 1869.
    Informations concernant le classement et la cotation:
    Le niveau inférieur de description, quand il existe, correspond aux mentions d'actes contenues dans le répertoire. Parmi celles-ci, certaines peuvent y être décrites, de manière plus ou moins détaillée. Pour consulter l'acte proprement dit, il convient de rechercher la cote au niveau des articles (registre ou liasse) des minutes du notaire (cote de type 'MC/ET').
  - Répertoire. 1875, 25 novembre - 1883, 6 novembre, 25 novembre 1875 - 6 novembre 1883; MC/RE/XI/29
    Répertoire des notaires Charles Antoine Paul Elie Bournet de Verron (25 novembre 1875-16 juin 1882), Joseph Jousselin (16 juin 1882-6 novembre 1883).
    Maurice Masson est notaire substituant du 6 avril au 16 juin 1882.